臺灣臺北地方法院民事裁定  
111年度訴字第3673號
原      告  郭鐘財  

上列原告與被告汪心如、吳啓民間請求返還借款事件，本院裁定
如下：
    主  文
原告應於本裁定送達十日內，具狀補正本裁定附件所示事項，逾
期未補正即駁回其訴。
    理  由
一、按起訴，應以訴狀表明當事人及法定代理人、訴訟標的及其
    原因事實、應受判決事項之聲明，提出於法院為之，民事訴
    訟法第244條第1項定有明文。又所謂「訴訟標的」，係指原
    告為確定私權，以訴之方式請求法院對其主張之法律關係加
    以判決者而言，且訴訟標的之法律關係，應附隨原因事實為
    主張；而所謂「應受判決事項之聲明」，即原告請求法院應
    為如何判決之聲明，倘有欠缺，將無法特定審理及判決效力
    之範圍。再按原告之訴，有起訴不合程式或不備其他要件之
    情形者，依其情形可以補正，經審判長定期間命其補正而不
    補正者，法院應以裁定駁回之；原告之訴，有當事人不適格
    或欠缺權利保護必要、依其所訴之事實，在法律上顯無理由
    情形之一者，法院得不經言詞辯論，逕以判決駁回之，但其
    情形可以補正者，審判長應定期間先命補正，民事訴訟法第
    249條第1項第6款、第2項第1、2款亦有明定。
二、經查：原告提起本訴，於民國111年6月10日民事起訴狀、11
    1年7月26日民事通知告狀上雖有簡略記載被告汪心如、吳啓
    民於99年共借貸新臺幣（下同）75萬5,500元，被告汪心如
    借8張（民事起訴狀稱8張，而7月提出的書狀稱6張）支票等
    事，但並未分項載明「訴之聲明（即應受判決事項之聲明）
    」、「訴訟標的（請求的法律依據或契約依據）」以及具體
    的原因事實，其欲請求的事項以及訴訟範圍尚未明確。
三、又原告於民事起訴狀所附書面證據部分影印模糊不清或太淡
    ，字體與數字無法辨識。一併請原告就全部證據重新提出「
    完整」且「清晰」的影本，並且重新編號，請注意一個號碼
    對應一個證據（原證1、原證2、原證3……依此類推），編號
    勿重複。
四、茲依民事訴訟法第249條第1項但書、第2項但書，裁定如主
    文。
中　　華　　民　　國　　111 　年　　8 　　月　　4 　　日

                  民事第六庭  法  官  石珉千
本裁定不得抗告。
以上正本係照原本作成。
中　　華　　民　　國　　111 　年　　8 　　月　　4 　　日
                              書記官  楊婉渝
附件：應補正事項
一、陳明「訴之聲明」。
二、陳明向被告請求所依據的訴訟標的法律關係或契約關係，以
    及具體的原因事實（請陳明人、事、時、地、物）。
三、請重新提出「完整」且「清晰」的證據影本，並且重新編號
    ，請注意一個號碼對應一個證據，編號勿重複。
四、若原因事實為借貸，請以下面的表格格式整理歷次借貸的情
    形與相關證據：
編號 借款人 借款日期 借款金額 交付借款日期 交付借款金額 交付借款方式（現金或會匯款） 約定還款日期 相關證據                   
五、若原因事實與原告開立支票有關，請以下面的表格格式整理
    歷次開立票據交付的情形：
編號 支票號碼 票載發票日 支票金額 付款人 實際簽發日期 交付對象 交付支票原因 相關證據